臺灣高雄地方法院刑事判決　　　　　　　　　　　　九十三年度簡上字第六二八號
　　上　訴　人　臺灣高雄地方法院檢察署檢察官
　　被　　　告　甲○○
右列上訴人因被告竊盜案件，不服本院高雄簡易庭中華民國九十三年八月六日九十三
年度簡字第三七二六號第一審判決（聲請簡易判決處刑案號：臺灣高雄地方法院檢察
署九十三年度偵字第一三六七三號），提起上訴及移
署九十三年度偵字第一五二一○號），本院管轄之第二審合議庭判決如左：
    主  文
原判決撤銷。
甲○○連續竊盜，累犯，處拘役伍拾伍日，如易科罰金，以參佰元折算壹日。
    事  實
一、甲○○前曾於民國（下同）九十年五月間因偽造文書犯行，經臺灣高雄地方法院
    以九十年度易字第一一三八號判處有期徒刑四月確定，並於九十一年二月二十八
    日執行完畢，猶不知悔改，仍於有期徒刑執行完畢後五年內之下列時間，復基於
    意圖為自己不法所有之概括犯意，連續為下列竊盜行為：(一)先於九十三年七月六
    日下午十六時許至翌日凌晨三時許止，在高雄市鼓山區○○○路七二五號「國泰
    市場」內，接續四次以徒手搬運之方式，竊取「國泰市場」所有之水溝蓋共九十
    塊【價值約新台幣（下同）七萬元】，得手後將水溝蓋置於車號為ＹＵＴ─七九
    九號重型機車腳踏板上，分次販賣予如附表編號一至三所示不知情之資源回收場
    ，嗣於九十三年七月七日十六時四十五分許，許輝龍將所竊得之剩餘十五塊水溝
    蓋置於前揭機車腳踏板上，第四次騎載欲前往如附表編號四所示之高雄市市○○
    路四四三巷七六號資源回收場銷贓，行經高雄市○○區○○路與同盟路口時，經
    警發覺有異而攔檢查獲，並於附表編號一至三所載之查獲時間，經甲○○帶往各
    資源回收場起出前揭已出賣之水溝蓋。(二)嗣於九十三年七月二十八日十六時二十
    分許，在高雄市○○區○○街三一巷二一號旁，以徒手搬運之方式，竊取乙○○
    ○所管理保管之水溝蓋板乙塊（價值約一千元），嗣甲○○騎乘車號ＹＲＴ─九
    八七號輕型機車，搭載未參與犯行之友人陳志和（業經檢察官為不起訴處分確定
    ）行經高雄市鼓山區○○○○路與美術東二路口時，經警發覺有異而攔檢查獲上
    情。
二、案經高雄市政府警察局刑警大隊移送臺灣高雄地方法院檢察署檢察官偵查後聲請
    簡易判決處刑，及移送併案審理。
    理  由
一、右揭犯罪事實，迭據被告甲○○於本院審理時全部坦承不諱，且查：如事實欄一
    (一)所示之事實，亦經被害人即國泰市場管理員許月雲於警詢中指訴、證人即資源
    回收場負責人陳秀華、李振雄、王賴金環於警詢中證述綦詳，並有扣押物品目錄
    表四紙、贓物認領保管收據一紙及現場蒐證照片八幀在卷足稽。如事實欄一(二)所
    示之事實，亦經證人陳志和於偵查中證述、被害人乙○○○於警詢中指訴明確，
    且有高雄市政府警察局保安警察大隊扣押物品目錄表、贓物認領保管單、照片二
    幀在卷可稽。故被告之自白，乃與前揭證據相符，堪信為真實，從而，其前揭竊
    盜之犯行，堪予認定，應依法論科。
二、核被告二次所為，係分別犯刑法第三百二十條第一項之普通竊盜罪。被告於事實
    欄一(一)所為分次搬運國泰市場水溝蓋之行為，系基於同一竊盜犯意及機會所為之
    接續行為，為接續犯，屬單純一罪。另被告先後為事實欄一(一)(二)二次竊盜犯行，
    時間緊接，方法相同，所犯屬構成要件相同之罪，顯係基於概括之犯意反覆為之
  ，應依連續犯之規定論以一普通竊盜罪，並依法加重其刑。又被告前因偽造文書
    案件，經法院判處有期徒刑四月確定，於九十一年二月二十八日執行完畢，此有
    臺灣高雄地方法院檢察署刑案資料查註紀錄表及臺灣高等法院被告全國前案紀錄
    表各乙份在卷足按，其於前開有期徒刑執行完畢後，五年以內再犯有期徒刑以上
    之本罪，為累犯，依法應加重其刑，並遞加重之。另公訴人雖未就被告事實欄一
    (二)部分之竊盜犯行起訴，惟該部分既與公訴人起訴之犯罪事實有連續犯之裁判上
    一罪關係，且經檢察官移送併案，自為起訴效力所及，本院自應併予審究，附此
    敘明。
三、原審認被告罪證明確，予以論罪科刑，固非無見，惟原審僅就被告之事實欄一(一)
    之竊盜犯行加以審判，而未及就被告上開其他為起訴效力所及之事實欄一(二)犯行
    一併審理，尚有未洽，上訴意旨執此指摘原判決不當，為有理由，自應由本院將
    原判決撤銷改判。爰審酌被告正值青年，不思依循正途獲取財物，而連續以竊盜
    之方式竊取他人財物，且於第一次遭警查獲後，仍繼續行竊，惡性非輕，惟念及
    被告犯後已坦承犯行，態度良好，所竊之物價值非鉅，均已為被害人領回，亦有
    前開贓物認領保管單在卷可稽，併審酌其犯案動機乃因經濟困頓等一切情狀，量
    處如主文所示之刑，並諭知易科罰金之標準，以期自新。
據上論斷，應依刑事訴訟法第四百五十五條之一第一項、第三項、第三百六十九條第
一項前段、第三百六十四條、第二百九十九條第一項前段，刑法第五十六條、第三百
二十條第一項、第四十七條、第四十一條第一項前段，罰金罰鍰提高標準條例第一條
前段、第二條，判決如主文。
本案經檢察官丙○○到庭執行職務。
中      華      民      國    九十三    年     十一   月     二十九     日
                                     臺灣高雄地方法院刑事第七庭
                                         審判長法  官    孫啟強
                                               法  官    卓立婷
                                               法  官    蔡川富
右正本證明與原本無異。
不得上訴。
                                               書記官    邱秋珍
中      華      民      國    九十三    年     十一   月     二十九     日
附表：
┌──┬─────┬─────┬─────┬─────┬────────┐
│編號│犯罪時間  │犯罪地點  │查獲時間  │查獲地點  │犯罪所得        │
├──┼─────┼─────┼─────┼─────┼────────┤
│ １ │九十三年七│高雄市鼓山│九十三年七│高雄市三民│水溝蓋板五十一片│
│    │月六日十六│區○○○路│月七日十七│區市○○路│（銷贓至新宗企業│
│    │時至七月七│七二五巷國│時二十分  │四四三巷七│行資源回收站）  │
│    │日凌晨三時│泰市場內  │          │十六號    │                │
├──┼─────┼─────┼─────┼─────┼────────┤
│ ２ │九十三年七│高雄市鼓山│九十三年七│高雄市三民│水溝蓋板十片    │
│    │月六日十六│區○○○路│月七日十八│區○○○路│（銷贓至隆宇企業│
│    │時至七月七│七二五巷國│時二十分  │五十五號  │有限公司資源回收│
│    │日凌晨三時│泰市場內  │          │          │站）            │
├──┼─────┼─────┼─────┼─────┼────────┤
│ ３ │九十三年七│高雄市鼓山│九十三年七│高雄市鼓山│水溝蓋板十四片  │
│    │月六日十六│區○○○路│月七日十八│區○○路三│（銷贓至俊弘紙業│
│    │時至七月七│七二五巷國│時四十分  │○一之一號│股份有限公司資源│
│    │日凌晨三時│泰市場內  │          │          │回收站）        │
├──┼─────┼─────┼─────┼─────┼────────┤
│ ４ │九十三年七│高雄市鼓山│九十三年七│高雄市三民│水溝蓋板十五片（│
│    │月六日十六│區○○○路│月七日十六│區○○路與│未銷贓即被查獲）│
│    │時至七月七│七二五巷國│時四十五分│同盟路口  │                │
│    │日凌晨三時│泰市場內  │          │          │                │
└──┴─────┴─────┴─────┴─────┴────────┘
附錄本罪論罪科刑法條全文：
刑法第三百二十條第一項：
意圖為自己或第三人不法之所有，而竊取他人之動產者，為竊盜罪，處五年以下有期
徒刑、拘役或五百元以下罰金。
